臺灣高等法院刑事判決
111年度原上訴字第171號
上  訴  人  
即  被  告  林宸緯

指定辯護人  王逸青律師
上列上訴人因違反槍砲彈藥刀械管制條例案件，不服臺灣新北地
方法院111年度原訴字第5號，中華民國111年6月22日第一審判決
（起訴案號：臺灣新北地方檢察署110年度偵字第35530號、110
年度偵字第47171號），提起上訴，本院判決如下：
    主  文
上訴駁回。
林宸緯緩刑伍年，並應於本判決確定之日起參個月內向公庫支付
新臺幣貳拾壹萬元。
    理  由
一、按刑事訴訟法第348條規定：「上訴得對於判決之一部為之
    。對於判決之一部上訴者，其有關係之部分，視為亦已上訴
    。但有關係之部分為無罪、免訴或不受理者，不在此限。上
    訴得明示僅就判決之刑、沒收或保安處分一部為之。」本案
    原審判決後，被告僅就原審判決之刑部分提起上訴，有上訴
    理由書、刑事答辯狀(本院卷第25至55至57頁)及本院審理筆
    錄(本院卷第66頁)在卷可稽，其餘原審判決認定事實與科刑
    所應適用之法律，因均未經上訴，業已確定，自不在本院之
    審理範圍(刑事訴訟法第348條立法理由參照)。是本件上訴
    審理範圍，僅限原審判決關於被告所科之刑部分，認定事實
    、應適用之法律及沒收部分，自無庸再贅為引述及判斷。
二、被告上訴意旨略以：被告於偵查及審判中均坦承犯罪，又無
    前科紀錄，所犯亦屬法定最輕本刑為五年以下有期徒刑之罪
    ，請求基於刑罰應報、預防功能及當前刑事政策之考量，依
    刑法第59條之規定予以減輕刑度，並為緩刑之宣告，以啟自
    新云云。惟查：
　㈠刑法第59條關於裁判上減輕之規定，必於審酌一切之犯罪情
    狀，在客觀上顯然足以引起一般同情，認為縱予宣告法定最
    低刑度猶嫌過重者，始有其適用，以避免濫用，破壞立法者
    設定法定刑之立法政策。本條固屬法院依法得自由裁量之事
    項，然並非漫無限制，必須犯罪另有特殊之原因與環境，在
    客觀上足以引起一般同情，認為即予宣告法定低度刑期，猶
    嫌過重者，始有其適用，至於被告無前科、坦白犯行、素行
    端正，以及犯罪之動機、犯罪之手段或犯罪後之態度等情狀
    ，無非均屬應依刑法第57條所定，在法定刑內從輕科刑之標
    準，不得據為酌量減輕之理由。本件被告所犯情節，依上訴
    理由所指，無非均係屬刑法第57條所定量刑因子所應審酌之
    事由，且並無何客觀上足以引起一般同情，認為縱予宣告法
    定最低刑度猶嫌過重之正當理由，被告上訴意旨請求再依刑
    法第59條之規定減輕其刑，並無理由。
　㈡本院再以被告之行為人責任為基礎，審酌被告素行尚可，卻
    仍漠視法令禁制而為本件非法寄藏具殺傷力之制式、非制式
    子彈以及槍砲主要組成零件之犯罪動機、目的及手段，對社
    會治安潛藏一定之危害，殊值非難。惟被告為警查獲後始終
    坦承犯行，態度良好，且未有證據顯示被告有持本件之制式
    、非制式子彈以及槍砲主要組成零件犯罪，及持有槍枝主要
    零組件槍管，及制式非製式子彈之數量非少。再兼衡被告自
    述之智識程度、家庭經濟狀況之生活狀況等一切情狀，亦堪
    認原審判決就被告所犯情節，業已具體依據刑法第57條之規
    定審酌，而量處如原審判決主文所示之刑，並就併科罰金部
    分，諭知易服勞役之折算標準，堪稱已屬寬待，被告上訴意
    旨仍請求再予減刑並從輕量刑，並無理由，自應予以駁回。
三、被告上訴意旨所主張固無理由，惟審酌被告所犯上開情節，
    且前雖因故意犯罪受有期徒刑以上刑之宣告，然執行完畢或
    赦免後，五年以內未曾因故意犯罪受有期徒刑以上刑之宣告
    ，有本院被告前案紀錄表在卷可案，犯後亦知所悔悟，既合
    於刑法第74條第1項第2款得宣告緩刑之要件，亦堪認確有認
    以暫不執行為適當之理由，爰併予宣告緩刑五年。再為免被
    告心存僥倖之心理，及達刑罰教化及預防犯罪之目的，自應
    同時併命被告應於判決確定後三個月內，向公庫支付新臺幣
    貳拾壹萬元，倘若逾期未履行者，既無法達到本件併予宣告
    緩刑之目的，自應撤銷緩刑之宣告。　　
據上論斷，應依刑事訴訟法第368條、刑法第74條第1項第2款，
判決如主文。
本案經檢察官莊勝博提起公訴，檢察官曾俊哲到庭執行職務。
中　　華　　民　　國　　111 　年　　10　　月　　26　　日
                  刑事第十九庭  審判長法　官  曾淑華
                                      法　官  李殷君
                                      法　官  陳文貴
以上正本證明與原本無異。
如不服本判決，應於收受送達後20日內向本院提出上訴書狀，其
未敘述上訴之理由者並得於提起上訴後20日內向本院補提理由書
（均須按他造當事人之人數附繕本）「切勿逕送上級法院」。
                                      書記官  俞妙樺
中　　華　　民　　國　　111 　年　　10　　月　　26　　日